【裁判字號】    96,簡上,90
【裁判日期】    970130
【裁判案由】    詐欺
【裁判全文】
臺灣苗栗地方法院刑事判決              96年度簡上字第90號
上  訴  人
即  被  告  甲○○
上列上訴人因詐欺案件，不服本院苗栗簡易庭96年度苗簡字第94
5號中華民國96年10月26日第一審簡易判決（聲請簡易判決處刑
案號：96年度調偵字第67號），提起上訴，本院管轄之第二審合
議庭判決如下：
    主  文
原判決撤銷。
甲○○犯如附表所示之罪，各處如附表所示之刑，如易科罰金，
各以如附表所示之標準折算壹日，各減為如附表所示之刑，如易
科罰金，各以如附表所示之標準折算壹日。應執行有期徒刑捌月
，如易科罰金，以銀元參佰元即新臺幣玖佰元折算壹日。緩刑貳
年。
    事  實
一、甲○○於民國95年6月間，在苗栗縣後龍鎮○○路51之4號住
    處，以網際網路即時通與乙○○聊天，得知乙○○現無女友
    ，竟因缺錢花用，意圖為自己不法之所有，虛構一名事實上
    不存在之「林曉璐」之女子，向乙○○佯稱要介紹該女子與
    其認識，同時並附上不詳姓名女子之照片，使乙○○誤信確
    有「林曉璐」之人。後甲○○即假冒「林曉璐」身份與乙○
    ○聯繫，迨取得乙○○信任後，分別於附表所示之時間，每
    次均以「林曉璐」出國進修，急需費用為由，向乙○○要求
    協助，致乙○○陷於錯誤，自渠如附表所示之申設帳戶，以
    轉帳方式匯款如附表所示之款項，至甲○○申設之中華郵政
    股份有限公司帳號00000000000000號帳戶、彰化銀行帳號
    00000000000000號帳戶、臺灣銀行000000000000號帳戶、新
    竹商銀帳號00000000000號帳戶、華南銀行帳號00000000000
    0號帳戶內，共計新臺幣（下同）128萬5千元（聲請簡易判
    決處刑書誤載為125萬元）。期間，乙○○並數次以牛皮紙
    袋包裹現金方式，在苗栗縣苗栗市苗栗國中內，交付不知情
    之甲○○堂妹江炘如，於課後前往甲○○上開住處轉交與甲
    ○○，共約36萬5千元（聲請簡易判決處刑書誤載為40萬元
    ）。嗣乙○○因從未見過「林曉璐」本人，發覺有異，經追
    問甲○○後，始查悉上情。
二、案經乙○○訴由苗栗縣警察局苗栗分局報告臺灣苗栗地方法
    院檢察署檢察官聲請簡易判決處刑。
    理  由
壹、程序方面：
    證人即告訴人乙○○、證人江炘如於警詢時之陳述，係被告
    以外之人於審判外之陳述，原無證據能力，但檢察官及上訴
    人即被告李育慈於本件言詞辯論終結前，均未對證人乙○○
    等2人上述警詢陳述之證據能力表示異議。而本院依據其等
    陳述作成時之情況，認無不適當之情形，依刑事訴訟法第15
    9條之5第1項、第2項之規定，本院自得將之採為認定犯罪事
    實之證據，首先敘明。
貳、實體方面：
一、訊之被告甲○○對於上揭犯罪事實，於警詢、偵查及本院審
    理中均坦承不諱，核與證人即告訴人乙○○於警詢及偵查指
    訴，遭被告以上開方式詐騙165萬元等情節相符。並經證人
    江炘如於警詢時證稱告訴人乙○○確有在學校內，數次將以
    牛皮紙袋包裝的東西交與伊，請伊轉交被告，而伊都是在被
    告家裡交給被告；事後經乙○○告知，伊才知道牛皮紙袋包
    裝的東西是錢等語屬實（參96年度偵字第2581號卷，第16、
    17頁）。復有卷附被告與告訴人即時通對話紀錄列印資料、
    告訴人中華郵政股份有限公司帳號00000000000000000號、
    臺灣土地銀行帳號000000000000號、苗栗市農會帳號000000
    00000000號等帳戶存摺內頁交易明細影本、被告冒用「林曉
    璐」女子名義及以自己名義撰寫之便條紙4紙及被告詐騙告
    訴人使用之女子照片3張在卷可稽，足認被告之自白與事實
    相符。本案事證明確，被告詐欺取財犯行，洵堪認定。
二、論罪科刑之法律適用部分：
  (一)查被告行為後，刑法於94年2月2日修正公布，並於95年7月1
    日起施行。是按行為後法律有變更者，適用行為時之法律，
    但行為後之法律有利於行為人者，適用最有利於行為人之法
    律，現行刑法第2條第1項定有明文。此條規定係規範行為後
    法律變更所生新舊法律比較適用之準據法，本身尚無比較新
    舊法之問題，應一律適用，合先敘明。經查：
  1.刑法第339條第1項詐欺取財罪，法定刑得科或併科銀元1千
    元以下罰金，依修正後刑法施行法增訂第1條之1：「中華民
    國94年1月7日刑法修正施行後，刑法分則編所定罰金之貨幣
    單位為新臺幣。94年1月7日刑法修正時，刑法分則編未修正
    之條文定有罰金者，自94年1月7日刑法修正施行後，就其所
    定數額提高為30倍。但72年6月26日至94年1月7日新增或修
    正之條文，就其所定數額提高為3倍」及修正後刑法第33條
    第5款：「主刑之種類如下：五、罰金：新臺幣1千元以上，
    以百元計算之」等規定，是依修正後之法律，刑法第339條
    第1項詐欺取財罪所得科處之罰金刑最高為新臺幣3萬元、最
    低為新臺幣1千元；然依被告行為時之刑罰法律，即罰金罰
    鍰提高標準條例第1條前段規定之提高倍數10倍及刑法第33
    條第5款規定之罰金最低額1元計算，該罪之罰金刑最高為銀
    元1萬元，最低額為銀元1元，若換算為新臺幣，最高額雖與
    新法同為新臺幣3萬元，然最低額僅為新臺幣3元。因此，比
    較上述修正前、後之刑罰法律，自以被告行為時關於科處罰
    金刑之法律較有利於被告。
  2.刑法第41條有關易科罰金規定亦於同上時日修正公布施行，
    行為時即修正前刑法第41條第1項前段規定：「犯最重本刑
    為5年以下有期徒刑以下之刑之罪，而受6個月以下有期徒刑
    或拘役之宣告，因身體、教育、職業、家庭之關係或其他正
    當事由，執行顯有困難者，得以1元以上3元以下折算1日，
    易科罰金」，而被告行為時之易科罰金折算標準，依修正前
    罰金罰鍰提高標準條例第2條前段（現已刪除）規定，就其
    原定數額提高為100倍折算1日，則被告行為時之易科罰金折
    算標準，應以銀元300元折算1日，經折算為新臺幣後，應係
    以新臺幣900元折算為1日；至裁判時即修正後刑法第41條第
    1 項前段則規定：「犯最重本刑為5年以下有期徒刑以下之
    刑之罪，而受6個月以下有期徒刑或拘役之宣告者，得以新
    臺幣1千元、2千元或3千元折算1日，易科罰金」，是比較修
    正前後之易科罰金折算標準，以行為時之規定，較有利於被
    告。又新修正刑法第41條第2項規定：「前項規定於數罪併
    罰，其應執行之刑未逾6月者，亦適用之。」，與修正前刑
    法第41條第2項規定：「併合處罰之數罪，均有前項情形，
    其應執行之刑逾6個月者，亦同。」相較，可見刑法修正前
    數罪併罰時，其應執行之刑逾6月者，得以上述標準易科罰
    金，但修正後之刑法應執行之刑逾6月者，則不得易科罰金
    ，比較新舊法之結果，以修正前之刑法第41條第2項較有利
    於被告。
  3.刑法第51條亦於95年7月1日修正公布施行，修正前刑法第51
    條規定：「數罪併罰，分別宣告其罪之刑，依左列各款定其
    應執行者：」，其中第5款規定：「宣告多數有期徒刑者，
    於各刑中之最長期以上，各刑合併之刑期以下，定其刑期。
    但不得逾二十年。」。修正後刑法第51條第5款規定：「宣
    告多數有期徒刑者，於各刑中之最長期以上，各刑合併之刑
    期以下，定其刑期。但不得逾三十年。」，比較結果，修正
    後刑法並非較有利於被告，依刑法第2條第1項前段之規定，
    仍應依修正前刑法，定其應執行之刑。
  4.綜上，經整體比較全部罪刑之結果，以95年7月1日生效施行
    前之刑法規定，較有利於被告。是依現行刑法第2條第1項前
    段規定，自應適用被告等行為時之法律即修正前之刑法規定
    。
  (二)核被告甲○○所為，均係犯刑法第339條第1項之詐欺取財罪
    。。查被告於本院審理時坦承渠於告訴人每次匯款前，均假
    借「林曉璐」名義說缺錢，告訴人方匯入如附表所示之款項
    （參本院審卷97年1月16日審判筆錄第4頁），足認被告所犯
    如附表所示之罪，犯意各別，行為有異，應予分論併罰。至
    告訴人於附表編號13、19、20之時間，雖均2次匯款至被告
    同一帳戶，惟因被告每次僅有1次詐欺犯行，應各論予1罪，
    併此敘明。爰審酌被告犯罪之動機、目的、手段，及被告已
    與告訴人達成和解並已支付70萬元和解金，且按月支付10,
    750元與告訴人等情，此有卷附苗栗縣苗栗市調解委員會和
    解書影本1份可稽，復經告訴人陳述屬實（參本院二審卷96
    年12月27日準備程序筆錄第3頁）。再衡酌渠於犯罪後坦承
    犯行之態度，節省有限司法資源等一切情狀，分別量處如主
    文第2項所示之刑。另依修正後刑法施行法第3條第3項規定
    ：「於94年1月7日刑法修正施行前犯併合處罰數罪中之一罪
    ，且該數罪均符合第41條第1項得易科罰金之規定者，適用
    90 年1月4日修正之刑法第41條第2項規定。」，因被告所犯
    附表編號1之罪，係屬94年1月7日刑法修正施行前併合處罰
    數罪中之一罪，而被告所犯附表編號1以外之數罪，均符合
    第41條第1項得易科罰金之規定，是本件應適用修正前刑法
    第41條第2項之規定，被告所犯數罪均得易科罰金，並就附
    表編號1之詐欺取財犯行，依修正前刑法第41條第1項前段及
    修正前罰金罰鍰提高標準條例第2條規定，諭知易科罰金之
    折算標準；就附表編號1 以外之其餘詐欺取財犯行均依修正
    後刑法第41條第1 項前段規定，諭知易科罰金之折算標準。
    再查，中華民國九十六年罪犯減刑條例業於96年6 月15日經
    立法院三讀通過，並於同年7 月16日施行，本件被告所犯如
    附表所示之詐欺取財犯罪時間，均在96年4 月24日以前，均
    合於減刑條件，本件自應依中華民國九十六年罪犯減刑條例
    第2 條第1 項第3 款、第7 條、第9 條之規定，各減其宣告
    刑2 分之1 ，併各自依上述規定諭知易科罰金之折算標準，
    並依修正前刑法第51條第5 款規定，定其應執行刑，復依據
    修正前刑法第41條第1 項前段、第2 項之規定，諭知易科罰
    金之折算標準（易科罰金之折算標準及期限，於新法施行後
    ，應依新法第2 條第1 項之規定，適用最有利於行為人之法
    律，此有最高法院95年第8 次刑事庭會議決議可資參照），
    以啟自新。又查，被告前未曾受有期徒刑以上刑之宣告，此
    有卷附臺灣高等法院被告前案紀錄表1 份在卷可憑，其因一
    時貪圖私利，致罹刑章。但其犯後已與告訴人達成和解，並
    已賠償告訴人之損失等情，業據告訴人乙○○到院陳述屬實
    ，並請求本院考量給予緩刑之機會（參本院二審卷96年12月
    27 日 準備程序筆錄第3 頁）。由此足見，告訴人有不再訴
    追及寬宥被告之意。而被告經此科刑之教訓後，當知所警惕
    ，信無再犯之虞，依修正後刑法第74條第1 項之規定（參上
    述最高法院刑事庭會議決議），本院認為對其所宣告之刑，
    以暫不執行為適當，爰併予宣告緩刑2 年。
三、撤銷原判決之理由：
    上訴意旨雖以：上訴人已於收到判決書前96年11月9日成立
    調解，並於調解當日償還70萬元，剩餘款項也將依照調解書
    約定還款，而告訴人也於96年11月9日向本院撤回本案刑事
    告訴，法院應該要判伊緩刑等語。惟查：上訴人係於96年11
    月9日始將和解金70萬元支付告訴人，而原審已先於96年10
    月26日判決，雖刑事簡易案件未經言詞辯論，惟事後發生和
    解效力係在原審96年10月26日判決之後，自非原審所能斟酌
    ，上訴人據以指摘原審判決未予緩刑，作為上訴理由，固非
    有理。而本件原審詳察本案相關卷證資料後，以被告罪證明
    確，予以論罪科刑，固非無見。惟查：被告如附表所示之多
    次對告訴人詐欺取財之犯行間，於時間、空間上均能予以區
    別、切割，實可將被告每次詐騙取財之犯行，作為獨立之社
    會事實予以評價，且其各次詐欺取財犯行之實施，業已各自
    侵害告訴人之當次財產權，其所侵害法益非屬單一，被告之
    犯意均係另行起意，已如前述，自應於刑法上評價為複數行
    為，而將被告多次詐欺取財犯行，予以分論併罰。另被告於
    95年6月29日即已因施行詐術，使告訴人陷於錯誤，於當日
    匯款25,000元至前述帳戶，而構成詐欺取財罪。則被告此犯
    行係發生於法律變更之前，依刑法第2條第1項前段規定，即
    應比較新、舊法之適用結果，並適用被告行為時之修正前刑
    法相關規定，予以論罪科刑，方屬適法。然原審判決認為本
    件被告自95年6月29日起至於96年3月間之多次對同一被害人
    詐欺取財之犯行，應屬「自然行為單數」而僅論以一罪，且
    基此認為應以行為終止時為其犯罪行為時，認定本件之犯罪
    行為時乃在96年3月間，而不生法律變更之比較問題，揆諸
    上開說明，容有未洽。綜上，上訴人之上訴理由雖無可採，
    惟原審判決既有上述可議之處，尚難維持，自應由本院合議
    庭予以撤銷改判。
據上論斷，應依刑事訴訟法第455條之1第1項、第3項、第 369條
第1項前段、第364條、第299條第1項前段，刑法第2條第1項前段
、第339 條第1 項、第41條第1 項前段、修正前刑法第41條第1
項前段、第41條第2 項、第51條第5 款、刑法第74條第1 項第1
款，刑法施行法第1 條之1 第1 項、第3 條之1 第3 項，罰金罰
鍰提高標準條例第1 條前段，修正前罰金罰鍰提高標準條例第2
條，現行法規所定貨幣單位折算新臺幣條例第2 條，中華民國96
年罪犯減刑條例第2 條第1 項第3 款、第7 條第1 項、第2項 、
第9 條，判決如主文。
本案經檢察官陳佞如到庭執行職務。
中    華    民    國    97    年    1     月     30    日
                  刑事刑三庭審判長法  官  柳章峰
                                  法  官  林佩儒
                                  法  官  呂曾達
以上正本證明與原本無異。
不得上訴。
                                  書記官  許千士
中    華    民    國    97    年    1     月    31    日
附表：
┌─┬────┬───────┬────┬────┬──────────┬─────┐
│編│詐欺時間│被害人乙○○之│被告受款│金額    │主文罪名及宣告刑    │易科罰金  │
│號│        │匯款帳戶      │帳戶    │（元）  │併其減得之刑        │標    準  │
├─┼────┼───────┼────┼────┼──────────┼─────┤
│1 │95年    │苗栗市農會（帳│彰化銀行│25,000  │甲○○犯詐欺取財罪，│銀元參佰元│
│  │6月29日 │號000000000000│        │        │處有期徒刑貳月，減為│即新臺幣（│
│  │        │82號，下同）  │        │        │有期徒刑壹月。      │下同）玖佰│
│  │        │              │        │        │                    │元        │
├─┼────┼───────┼────┼────┼──────────┼─────┤
│2 │95年    │苗栗市農會    │彰化銀行│60,000  │甲○○犯詐欺取財罪，│壹仟元    │
│  │7月3日  │              │        │        │處有期徒刑貳月，減為│          │
│  │        │              │        │        │有期徒刑壹月。      │          │
├─┼────┼───────┼────┼────┼──────────┼─────┤
│3 │95年    │苗栗市農會    │彰化銀行│50,000  │甲○○犯詐欺取財罪，│壹仟元    │
│  │7月7日  │              │        │        │處有期徒刑貳月，減為│          │
│  │        │              │        │        │有期徒刑壹月。      │          │
├─┼────┼───────┼────┼────┼──────────┼─────┤
│4 │95年    │苗栗市農會    │彰化銀行│130,000 │甲○○犯詐欺取財罪，│壹仟元    │
│  │7月10日 │              │        │        │處有期徒刑貳月，減為│          │
│  │        │              │        │        │有期徒刑壹月。      │          │
├─┼────┼───────┼────┼────┼──────────┼─────┤
│5 │95年    │苗栗市農會    │彰化銀行│40,000  │甲○○犯詐欺取財罪，│壹仟元    │
│  │7月12日 │              │        │        │處有期徒刑貳月，減為│          │
│  │        │              │        │        │有期徒刑壹月。      │          │
├─┼────┼───────┼────┼────┼──────────┼─────┤
│6 │95年    │苗栗市農會    │彰化銀行│50,000  │甲○○犯詐欺取財罪，│壹仟元    │
│  │7月17日 │              │        │        │處有期徒刑貳月，減為│          │
│  │        │              │        │        │有期徒刑壹月。      │          │
├─┼────┼───────┼────┼────┼──────────┼─────┤
│7 │95年    │中華郵政（帳號│彰化銀行│30,000  │甲○○犯詐欺取財罪，│壹仟元    │
│  │7月25日 │00000000000000│        │        │處有期徒刑貳月，減為│          │
│  │        │號，下同）    │        │        │有期徒刑壹月。      │          │
├─┼────┼───────┼────┼────┼──────────┼─────┤
│8 │95年    │苗栗市農會    │彰化銀行│20,000  │甲○○犯詐欺取財罪，│壹仟元    │
│  │7月26日 │              │        │        │處有期徒刑貳月，減為│          │
│  │        │              │        │        │有期徒刑壹月。      │          │
├─┼────┼───────┼────┼────┼──────────┼─────┤
│9 │95年    │苗栗市農會    │新竹商銀│15,000  │甲○○犯詐欺取財罪，│壹仟元    │
│  │8月10日 │              │        │        │處有期徒刑貳月，減為│          │
│  │        │              │        │        │有期徒刑壹月。      │          │
├─┼────┼───────┼────┼────┼──────────┼─────┤
│10│95年    │臺灣土地銀行（│新竹商銀│200,000 │甲○○犯詐欺取財罪，│壹仟元    │
│  │8月16日 │帳號0000000000│        │        │處有期徒刑貳月，減為│          │
│  │        │91號，下同）  │        │        │有期徒刑壹月。      │          │
├─┼────┼───────┼────┼────┼──────────┼─────┤
│11│95年    │臺灣土地銀行  │臺灣銀行│100,000 │甲○○犯詐欺取財罪，│壹仟元    │
│  │8月18日 │              │        │        │處有期徒刑貳月，減為│          │
│  │        │              │        │        │有期徒刑壹月。      │          │
├─┼────┼───────┼────┼────┼──────────┼─────┤
│12│95年    │臺灣土地銀行  │新竹商銀│100,000 │甲○○犯詐欺取財罪，│壹仟元    │
│  │9月6日  │              │        │        │處有期徒刑貳月，減為│          │
│  │        │              │        │        │有期徒刑壹月。      │          │
├─┼────┼───────┼────┼────┼──────────┼─────┤
│13│95年    │臺灣土地銀行  │華南銀行│30,000  │甲○○犯詐欺取財罪，│壹仟元    │
│  │9月27日 │              │        │        │處有期徒刑貳月，減為│          │
│  │        │              │        │        │有期徒刑壹月。      │          │
│  │        ├───────┼────┼────┤                    │          │
│  │        │苗栗市農會    │華南銀行│20,000  │                    │          │
│  │        │              │        │        │                    │          │
│  │        │              │        │        │                    │          │
├─┼────┼───────┼────┼────┼──────────┼─────┤
│14│95年    │臺灣土地銀行  │華南銀行│30,000  │甲○○犯詐欺取財罪，│壹仟元    │
│  │10月1日 │              │        │        │處有期徒刑貳月，減為│          │
│  │        │              │        │        │有期徒刑壹月。      │          │
├─┼────┼───────┼────┼────┼──────────┼─────┤
│15│95年    │臺灣土地銀行  │華南銀行│30,000  │甲○○犯詐欺取財罪，│壹仟元    │
│  │10月4日 │              │        │        │處有期徒刑貳月，減為│          │
│  │        │              │        │        │有期徒刑壹月。      │          │
├─┼────┼───────┼────┼────┼──────────┼─────┤
│16│95年    │苗栗市農會    │華南銀行│30,000  │甲○○犯詐欺取財罪，│壹仟元    │
│  │10月5日 │              │        │        │處有期徒刑貳月，減為│          │
│  │        │              │        │        │有期徒刑壹月。      │          │
├─┼────┼───────┼────┼────┼──────────┼─────┤
│17│95年    │苗栗市農會    │華南銀行│30,000  │甲○○犯詐欺取財罪，│壹仟元    │
│  │10月16日│              │        │        │處有期徒刑貳月，減為│          │
│  │        │              │        │        │有期徒刑壹月。      │          │
├─┼────┼───────┼────┼────┼──────────┼─────┤
│18│95年    │苗栗市農會    │華南銀行│20,000  │甲○○犯詐欺取財罪，│壹仟元    │
│  │12月27日│              │        │        │處有期徒刑貳月，減為│          │
│  │        │              │        │        │有期徒刑壹月。      │          │
├─┼────┼───────┼────┼────┼──────────┼─────┤
│19│96年    │中華郵政      │華南銀行│30,000  │甲○○犯詐欺取財罪，│壹仟元    │
│  │1月2日  │              │        │        │處有期徒刑貳月，減為│          │
│  │        ├───────┼────┼────┤有期徒刑壹月。      │          │
│  │        │臺灣土地銀行  │華南銀行│30,000  │                    │          │
├─┼────┼───────┼────┼────┼──────────┼─────┤
│20│96年    │臺灣土地銀行  │華南銀行│20,000  │甲○○犯詐欺取財罪，│壹仟元    │
│  │1月8日  │              │        │        │處有期徒刑貳月，減為│          │
│  │        ├───────┼────┼────┤有期徒刑壹月。      │          │
│  │        │苗栗市農會    │華南銀行│30,000  │                    │          │
├─┼────┼───────┼────┼────┼──────────┼─────┤
│21│96年    │苗栗市農會    │華南銀行│30,000  │甲○○犯詐欺取財罪，│壹仟元    │
│  │1月10日 │              │        │        │處有期徒刑貳月，減為│          │
│  │        │              │        │        │有期徒刑壹月。      │          │
├─┼────┼───────┼────┼────┼──────────┼─────┤
│22│96年    │臺灣土地銀行  │華南銀行│30,000  │甲○○犯詐欺取財罪，│壹仟元    │
│  │1月11日 │              │        │        │處有期徒刑貳月，減為│          │
│  │        │              │        │        │有期徒刑壹月。      │          │
├─┼────┼───────┼────┼────┼──────────┼─────┤
│23│96年    │中華郵政      │中華郵政│30,000  │甲○○犯詐欺取財罪，│壹仟元    │
│  │1月25日 │              │        │        │處有期徒刑貳月，減為│          │
│  │        │              │        │        │有期徒刑壹月。      │          │
├─┼────┼───────┼────┼────┼──────────┼─────┤
│24│96年    │苗栗市農會    │中華郵政│30,000  │甲○○犯詐欺取財罪，│壹仟元    │
│  │2月8日  │              │        │        │處有期徒刑貳月，減為│          │
│  │        │              │        │        │有期徒刑壹月。      │          │
├─┼────┼───────┼────┼────┼──────────┼─────┤
│25│96年    │苗栗市農會    │中華郵政│30,000  │甲○○犯詐欺取財罪，│壹仟元    │
│  │2月15日 │              │        │        │處有期徒刑貳月，減為│          │
│  │        │              │        │        │有期徒刑壹月。      │          │
├─┼────┼───────┼────┼────┼──────────┼─────┤
│26│96年    │苗栗市農會    │中華郵政│15,000  │甲○○犯詐欺取財罪，│壹仟元    │
│  │2月16日 │              │        │        │處有期徒刑貳月，減為│          │
│  │        │              │        │        │有期徒刑壹月。      │          │
└─┴────┴───────┴────┴────┴──────────┴─────┘


司法院資訊處製作；財團法人民間司法改革基金會備份。
